Inventaris van het digitaal archief: Deltaprogramma
Nationaal Archief, Den Haag
- Generieke en gebiedsgerichte deelprogramma's van het deltaprogramma, waarin periode 2010-2014 adviezen en voorstellen voor deltabeslissingen en voorkeursstrategieën zijn voorbereid en uitgewerkt, DC153
  - Generiek deelprogramma Nieuwbouw en Herstructurering. Voorbereiding 2010-2014 adviezen en voorstellen deltabeslissing Ruimtelijke adaptatie, DC156
    - Synthesedocument Ruimtelijke adaptatie. Beschrijving van onderbouwing van de voorgestelde deltabeslissing Ruimtelijke Adaptatie opgesteld door deelprogramma Nieuwbouw en Herstructurering tbv Deltaprogramma 2015, DC339
      - Brondocumenten en literatuur bij synthesedocument deltabeslissing Ruimtelijke adapatatie, DC368
        - DPNH, Notitie Ruimtelijke Inrichting en Waterveiligheid (ambtelijke notitie). Den Haag 2011., DC-20151540
          - DC-2015_1540-1.PDF
        - Minister van Infrastructuur en Milieu, Koersbepaling waterbeleid en toezeggingen WGO van 10 december 2012, Kamerstukken II, 33 400 J, nr. 19., DC-20152110
          - DC-2015_2110-1.PDF
        - Beleidsinstrumenten voor meerlaagse veiligheid 2012, DC-20152198
          - DC-2015_2198-1.PDF
        - Bosch, P.R. et al., Fysieke bouwstenen voor de knelpuntenanalyse nieuwbouw en Herstructurering. Climate Proof Cities Consortium, DC-20151517
          - DC-2015_1517-1.PDF
        - Wing, Proeftuinen meerlaagsveiligheid. Wing iov DPNH, 2013., DC-20152126
          - DC-2015_2126-1.PDF
        - Graaf, R.E. de et al. Studie naar de huidige en toekomstige waterbehoefte van stedelijke gebieden. Deltasync iov DPNH, 2013., DC-20151553
          - DC-2015_1553-1.PDF
        - NWO, evaluatie Watertoets 2011; projectplan fase 2. Den Haag 2011, DC-20151511
          - DC-2015_1511-1.PDF
        - Hooijmeijer F., The tradition of making polder cities. Delft 2011, DC-20151555
          - DC-2015_1555-1.PDF
        - Raad voor verkeer en waterstaat, Witte zwanen, zwarte zwanen. Advies over proactieve adaptatie aan klimaatverandering. Den Haag 2009, DC-20151472
          - DC-2015_1472-1.PDF
        - Vitale functies definitie. Kamerstukken II 2004-2005, 33 400 J, nr. 19., DC-20152122
          - DC-2015_2122-1.PDF
        - DHV, Weerbaarheid vitale infrastructuren en objecten. Strategieën in relatie tot overstromingen. DHV iov DPNH, Den Haag 2011, DC-20151471
          - DC-2015_1471-1.PDF
        - Water Governance Centre, Discussienotitie Gezamenlijke aanpak funderingsproblematiek, bestuurlijke tafel 5 maart 2014, 2014., DC-20152123
          - DC-2015_2123-1.PDF
        - Verkade, G.-J., Kostenindicaties van klimaatmaatregelen in de stad. SBR-CURnet iov DPNH 2014, DC-20152120
          - DC-2015_2120-1.PDF
        - RLI Tijd voor waterveiligheid. Den Haag, 2011., DC-20151550
          - DC-2015_1550-1.PDF
        - Vitale functies definitie. Kamerstukken II 2004-2005, 26 643, nr. 75., DC-20152121
          - DC-2015_2121-1.PDF
        - Klijn, F. et al., Zoetwatervoorziening in Nederland. Aangescherpte landelijke knelpuntenanalyse 21e eeuw, 2012., DC-20151473
          - DC-2015_1473-1.PDF
        - Ministerie van Verkeer en Waterstaat, Waterveiligheid 21e eeuw. Synthesedocument. Den Haag 2008., DC-20151470
          - DC-2015_1470-1.PDF
      - Deltaprogramma DP Synthesedocument 2014 deelprogramma Nieuwbouw en herstructurering, DC-20151554
        - DC-2015_1554-1.PDF
  - Deelprogramma Rijnmond Drechtsteden. Voorbereiding 2010-2014 adviezen en voorstellen voorkeursstrategie Rijnmond-Drechtsteden., DC157
    - Synthesedocument Rijnmond-Drechtsteden. Beschrijving van onderbouwing van de voorgestelde voorkeursstrategie Rijnmond-Drechtsteden tbv Deltaprogramma 2015, DC364
      - Brondocumenten en literatuur bij synthesedocument voorkeursstrategie Rijnmond-Drechtsteden., DC252
        - 73. Mogelijkheden opplussen KWA. Hoogheemraadschap de Stichtse Rijnlanden. Oktober 2010, DC-20151047
          - DC-2015_1047-1.PDF
        - 72. M. van der Does de Bye, E. van Opstal, L. de Vries. Meerwaarde door samenwerking. Kansen en de Markt eindrapportage. Rapport programmateam Rijnmond-Drechtsteden. Januari 2014, DC-20151046
          - DC-2015_1046-1.PDF
        - 79. Brinke, ten, W. & Jonkman B. Kustveiligheid en ruimte In: Hidding, M. & Vlist, van der, M. Ruimte en Water. SDU Uitgevers Den Haag. 2009, DC-20151049
          - DC-2015_1049-1.PDF
        - 76. Maatschappelijke adviesgroep Deltaprogramma Rijnmond-Drechtsteden. Van Wateropgaven naar maatschappelijke kansen. April 2013, DC-20151048
          - DC-2015_1048-1.PDF
        - 63. Ontwerp Nationaal Waterplan. Min VenW. December 2008, DC-20151043
          - DC-2015_1043-1.PDF
        - 124. M. Vermeij en P. Neefjes. Achtergronddocument Pernis en Rozenburg V3.0 Juni 2014, DC-2015998
          - DC-2015_998-1.PDF
        - 123. M. Vermeij en P. Neefjes. Achtergronddocument Centraal Holland (Dijkring 14) V3.0 Juni 2014, DC-2015997
          - DC-2015_997-1.PDF
        - 62. Advies Voorkeursstrategie Waal en Merwede. Deltaprogramma Rivieren. April 2014, DC-20151042
          - DC-2015_1042-1.PDF
        - 71. A. van Spijk. Evaluatie verzilting en ontzilting van het Haringvliet na de storm van 24/25 november 2005. Rapport Rijkswaterstaat Zuid-Holland. Juni 2006, DC-20151045
          - DC-2015_1045-1.PDF
        - 125. M. Vermeij en P. Neefjes. Achtergronddocument Voorne-Putten V3.0 Juni 2014, DC-2015999
          - DC-2015_999-1.PDF
        - 7. Kansen voor de huidige waterveiligheidsstrategie in 2100. Deltaprogramma’s Rivieren, Rijnmond-Drechtsteden en Zuidwestelijke Delta. Rapport voor de 5e IABR ‘making the city’. Juni 2012, DC-20151044
          - DC-2015_1044-1.PDF
        - 61. N. Slootjes. Kosten en effecten van waterberging Grevelingen. Deltaprogramma Zuidwestelijke Delta en Deltaprogramma Rijnmond-Drechtsteden. Deltaresrapport. December 2012, DC-20151041
          - DC-2015_1041-1.PDF
        - 59. T. Botterhuis, J. Stijnen, Memorandum PR2572.30, HKV Lijn in Water. Oktober 2013, DC-20151040
          - DC-2015_1040-1.PDF
        - 11. P. de Ruijter, J. van Heijningen, S. Stolk. Regionale deltascenario’s Rijnmond-Drechtsteden. De Ruijter Strategie rapport, december 2011, DC-2015990
          - DC-2015_990-1.PDF
        - 114. W. ten Brinke. Fact finding afvoerverdeling Rijntakken. Rapport B13.01. Blueland Consultancy. Oktober 2013, DC-2015992
          - DC-2015_992-1.PDF
        - 111. M. Maarse. Eerste generatie oplossingen voor de lange termijn waterveiligheid in de Rijn- Maasmonding. Verkenning van effecten op de natuur. Deltaresrapport. Juli 2011, DC-2015991
          - DC-2015_991-1.PDF
        - 120. D. Van Schie. Achtergronddocument Krimpenerwaard V3.0 Juni 2014, DC-2015994
          - DC-2015_994-1.PDF
        - 122. M. Vermeij en P. Neefjes. Achtergronddocument Hoeksche Waard V3.0 Juni 2014, DC-2015996
          - DC-2015_996-1.PDF
        - 132. RCI, Rotterdamse Adaptatiestrategie, 2013, DC-2015995
          - DC-2015_995-1.PDF
        - 12. P. de Ruijter, D. van Rees, J. van Heijningen, S. Stolk. Verkenning deltascenario’s voor het Stedelijk Gebied Rijnmond Drechtsteden. Deltaprogramma Rijnmond-Drechtsteden. Augustus 2011., DC-20151858
          - DC-2015_1858-1.PDF
        - 5. Verkenning Mogelijke strategieën voor Rijnmond-Drechtsteden, Deltaprogramma Rijnmond- Drechtsteden. Achtergrondrapport bij het Deltaprogramma 2013. Augustus 2012., DC-20151857
          - DC-2015_1857-1.PDF
        - 13. J. Bongers en J.L.M. Konter. Verkenning deltascenario’s voor het Havengebied Rijnmond- Drechtsteden. Deltaprogramma Rijnmond-Drechtsteden. September 2011., DC-20151859
          - DC-2015_1859-1.PDF
        - 4. Jeuken, A., Kind. J., Gauderis, J, juni 2011. Eerste generatie oplossingsrichtingen voor Klimaatadaptatie in de regieo Rijnmond-Drechtsteden Syntheserapport 1204302-000-VEB-0018, DC-20151856
          - DC-2015_1856-1.PDF
        - 90. Rijk en de Zuidvleugelpartners, Adaptieve Agenda Zuidelijke Randstad 2040, Een uitnodigend perspectief van Rijk en regio voor markt en samenleving, Vastgesteld in Bestuurlijk Overleg MIRT 14 november 2013, DC-20151058
          - DC-2015_1058-1.PDF
        - 9. Synthese van de landelijke en regionale knelpuntenanalyses. Probleemanalyse Deelprogramma Zoetwater. DPZW-Rapport. Mei 2011, DC-20151057
          - DC-2015_1057-1.PDF
        - 91. Provincie Zuid-Holland, Ontwerpvisie Ruimte en Mobiliteit, Voorgenomen besluit GS ten behoeve van Statencommissievergadering van 18 december 2013, DC-20151059
          - DC-2015_1059-1.PDF
        - 86. De Urbanisten et al, Veilige en goed ingepaste waterkeringen in Rotterdam. 2010, DC-20151054
          - DC-2015_1054-1.PDF
        - 83. Meyer, H. Presentatie Reflectiegroep IPDD: Adaptief Raamwerk. 17-6-2013, DC-20151053
          - DC-2015_1053-1.PDF
        - 89. Ministerie van Infrastructuur en Milieu, Structuurvisie Infrastructuur en Ruimte, Nederland concurrerend, bereikbaar, leefbaar en veilig. 2012, DC-20151056
          - DC-2015_1056-1.PDF
        - 88. Ger de Jonge en Jan Huijbers, mondelinge mededeling Kansen en de Markt, vastgelegd in Verslag thematafel Dijk en Stad, maandag 28 januari, 14.00 – 16.30 uur, SS Rotterdam 2013, DC-20151055
          - DC-2015_1055-1.PDF
        - 8. Probleemanalyse Rijn-Maasdelta: Samenhang in Systeem, Opgaven en strategieën. Deltaprogramma’s Rivieren, Rijnmond-Drechtsteden en Zuidwestelijke Delta. December 2011, DC-20151050
          - DC-2015_1050-1.PDF
        - 81. Hoog, de, M. & Nillesen A.L. Stedenbouw & Multifunctionele waterkeringen Kennis voor Klimaat. 2010, DC-20151052
          - DC-2015_1052-1.PDF
        - 85. Van der Kraan, Kaart voor aanwezige Deltadijken, 2012, DC-20151051
          - DC-2015_1051-1.PDF
        - 41. K. de Bruijn, Flooddamage to business. Deltaresmemo. Juli 2013, DC-20151029
          - DC-2015_1029-1.PDF
        - 39. N. Van Barneveld. Nieuwe normspecificaties voor de primaire waterkeringen. Herijking van de waterveiligheid in Rijnmond-Drechtsteden. Juli 2014, DC-20151028
          - DC-2015_1028-1.PDF
        - 34. Hoogwaterbeschermingsprogramma. Projectenboek 2014, p.35, DC-20151025
          - DC-2015_1025-1.PDF
        - 33. W. Kanning. The weakest link, spatial variability in the piping failure mechanism of dikes. PhD Thesis TU Delft. December 2012, DC-20151024
          - DC-2015_1024-1.PDF
        - 37. Brief van de Staatssecretaris van IenM aan de voorzitter van de Tweede Kamer der Staten-Generaal. Kamerstuk 31710, Deltaprogramma, nr. 22, 2011, DC-20151027
          - DC-2015_1027-1.PDF
        - 35. Prioriteren met VNK2. Min. IenM, IPO en Unie van Waterschappen. September 2012, DC-20151026
          - DC-2015_1026-1.PDF
        - 30. M. Vermeij en T. Dekker. Hoe wordt in Rijnmond-Drechtsteden rekening gehouden met dijksterkte? Memo DP Rijnmond-Drechtsteden. 14 januari 2014, DC-20151021
          - DC-2015_1021-1.PDF
        - 3. 21. Probleemanalyse Deelprogramma Rijnmond-Drechtsteden, Deltaprogramma 2013. September 2012, DC-20151020
          - DC-2015_1020-1.PDF
        - 32. U. Förster, Wellen, Rapportage Deltares. Maart 2012, DC-20151023
          - DC-2015_1023-1.PDF
        - 31. H. Knoeff, H. Sellmeijer, J.Lopez, S. Luijendijk. SBW Piping – Hervalidatie piping. Deltaresrapport. Oktober 2009, DC-20151022
          - DC-2015_1022-1.PDF
        - 58. S. Krol. Gebiedsrapportage Hollandsche IJssel V3.0 April 2014, DC-20151039
          - DC-2015_1039-1.PDF
        - 51. T. Botterhuis. T.Rijcke, M. Kok, A. van Toorn. Onderzoek faalkans in kader van Kennis voor Klimaat. HKV-Rapport PR2002.10. HKV en TU Delft, april 2012, DC-20151036
          - DC-2015_1036-1.PDF
        - 50. Synthesedocument Deltabeslissing Rijn-Maasdelta. Deltaprogramma’s Rivieren, Rijnmond-Drechtsteden en Zuidwestelijke Delta. Juni 2014, DC-20151035
          - DC-2015_1035-1.PDF
        - 57. R.J. Vos en J. Kind. Voorkeursstrategie DPRD op basis van de KBA Waterveiligheid. Memo Deltaprogramma Rijnmond-Drechtsteden. Maart 2014, DC-20151038
          - DC-2015_1038-1.PDF
        - 102. J.A.Lowe (UK Metoffice). In: Managing Flood Risk in the Thames Estuary. Technical Report Appendix L- Climate Change Studies in 2100.Environment Agency UK. November 2012; LIT7540_43858f, DC-2015987
          - DC-2015_987-1.PDF
        - 44. R.J. Vos. Effect maaivelddaling op de sterkte van dijken. DPRD-memo januari 2013, DC-20151032
          - DC-2015_1032-1.PDF
        - 43. E. Kelder en B. Gersonius. Achtergronddocument Eiland van Dordrecht V3.0 Juni 2014, DC-20151031
          - DC-2015_1031-1.PDF
        - 101. Sterl, R. Weisse, J. Lowe, H. Storch. Winds and storm surges along the Dutch Coast. In: Exploring high-end climate change scenarios for flood protection of the Netherlands Scientific report; WR 2009-05 (editor: P. Vellinga). KNMI, 2009, DC-2015986
          - DC-2015_986-1.PDF
        - 109. N. Wever en G. Groen. Improving potential wind statistics. KNMI rapport WR2009-02, DC-2015989
          - DC-2015_989-1.PDF
        - 48. W.L.A. ter Horst. Veiligheid Nederland in kaart 2. Overstromingsrisico van dijkringgebieden 14, 15 en 44. November 2012, DC-20151034
          - DC-2015_1034-1.PDF
        - 47. M. van der Vat, R. van Buren, P. de Grave, I, van der Zwan. Gebiedspilot Centraal Holland. Deltares maart 2011, DC-20151033
          - DC-2015_1033-1.PDF
        - 107. A. Smale. Robuustheidtoeslag voor OIKT. Deltaresmemo tbv RWS en ENW-Techniek. December 2013, DC-2015988
          - DC-2015_988-1.PDF
        - 42. J. Konter. Waterveiligheid Botlekgebied, geplaatst in het kader van de kansrijke strategieën. Memo 2013-04-17. Deltaprogramma Rijnmond-Drechtsteden. April 2013, DC-20151030
          - DC-2015_1030-1.PDF
        - 10. Advies Deelprogramma Rijnmond-Drechtsteden. Stuurgroep Rijnmond-Drechtsteden. juni 2014., DC-2015985
          - DC-2015_985-1.PDF
        - 1. Opdracht Rijnmond-Drechtsteden, voorbereiding waterstaatkundige en ruimtelijke verkenning. Ministerie van VenW, Ministerie van VROM, december 2009., DC-2015984
          - DC-2015_984-1.PDF
        - 147. J. Kind en N. Asselman. Kosten vergelijking DPR – DPRD. Deltares memo maart 2014, DC-20151007
          - DC-2015_1007-1.PDF
        - 84. Pieter de Greef i.s.m De Urbanisten en D.EFAC.TO, Bouwstenen vanuit ruimtelijke ordening voor de voorkeursstrategie waterveiligheid Rijnmond-Drechtsteden. Stuurgroep Rijnmond- Drechtsteden, 6 november 2013, DC-20151887
          - DC-2015_1887-1.PDF
        - 146. T. Botterhuis, Nadine Slootjes. Analyse effect stormopzetduur. HKV Memo PR1997.16. Juni 2011, DC-20151006
          - DC-2015_1006-1.PDF
        - 80. Meyer, H., Nillesen A.L., Zonneveld W., Rotterdam: A City and a Mainport on the Edge of a Delta European Planning Studies 20:1, p71-94. 2012, DC-20151886
          - DC-2015_1886-1.PDF
        - 151. H. Chbab, N. Kramer en C. Gauthier. Verschilanalyse concept HR2011 en HR2006 voor de Benedenrivieren (WTI HR-Zoet). Deltares rapport. Maart 2012, DC-20151009
          - DC-2015_1009-1.PDF
        - 95. M. de Rooij. Uitgangspunten en aannames Deltaprogramma, 2012, DC-20151889
          - DC-2015_1889-1.PDF
        - 15. Y.F.Frincourt, T. van der Kaaij, C. Kuijper, G.H. Keetels, K. Cronin. Kwantificering effect zoutbeperkende maatregelen Rijnmond. Deltaresrapport. november 2010, DC-20151008
          - DC-2015_1008-1.PDF
        - 87. Dijkversterking Nederlek, een beeldoverzicht van het versterken van de dijk bij Opperduit, de Voorstraat en de Schuwacht in Lekkerkerk, Hoogheemraadschap van Schieland en de Krimpenerwaard. 2012, DC-20151888
          - DC-2015_1888-1.PDF
        - 130. Verslag buitendijks overleg 131220, Programmateam Rijnmond-Drechtsteden, DC-20151003
          - DC-2015_1003-1.PDF
        - 70. Onderbouwing Voorkeursstrategie Deltaprogramma RijnmondDrechtsteden 31 maart 2014 31 maart 2014, DC-20151883
          - DC-2015_1883-1.PDF
        - 69. J. Kind, M. van der Doef. Berekeningen 1.0 kaarten. Deltaresmemo, juni 2014., DC-20151882
          - DC-2015_1882-1.PDF
        - 129. Beter bouw en woonrijp maken/SBR. SBR artikelnummer 604.08. Rapport SBR, TU Delft, Grontmij, Witteveen en Bos, Deltares, Sterk Consulting. 2009, DC-20151002
          - DC-2015_1002-1.PDF
        - 137. Hoogheemraadschap Delfland, 2010, Samenvatting Derde Toetsing primaire waterkeringen Delfland, DC-20151005
          - DC-2015_1005-1.PDF
        - 75. M. Hofstra. Governance en uitvoering in Rijnmond-Drechtsteden. Juli 2014., DC-20151885
          - DC-2015_1885-1.PDF
        - 74. Deltabeslissing Zoetwater: “Water voor economie en leefbaarheid ook in de toekomst” (VKS voor Zoetwater, Deltaplan zoetwater), concept bestuurlijke rapportage fase 4, 16 april, DC-20151884
          - DC-2015_1884-1.PDF
        - 131. Taken en verantwoordelijkheden Krimpen ad IJssel, DC-20151004
          - DC-2015_1004-1.PDF
        - 68. E. Hercules, Analyse Vitale en Kwetsbare Functies in Rijnmond-Drechtsteden, DPRD, 14 november 2013., DC-20151881
          - DC-2015_1881-1.PDF
        - 127. M. Hendriks. Kennis en innovatie in Hoogwaterbeschermingsprogramma. November 2013, DC-20151001
          - DC-2015_1001-1.PDF
        - 126. M. Vermeij en P. Neefjes. Achtergronddocument IJsselmonde V3.0 Juni 2014, DC-20151000
          - DC-2015_1000-1.PDF
        - 67. B. Kolen, B. Maaskant en T. Terpstra Addendum Evacuatieschattingen Nederland. 2013., DC-20151880
          - DC-2015_1880-1.PDF
        - 27. Deltascenario’s 2012. Deltares/KNMI/PBL. Deltaprogramma 2013, DC-20151018
          - DC-2015_1018-1.PDF
        - 117. W. Kuijken en J.H. Dronkers. Rampenbeheersing en overstromingen. Brief aan A. Wolfsen, Veiligheidsberaad. december 2013, DC-20151898
          - DC-2015_1898-1.PDF
        - 112. T. Botterhuis, J. Stijnen, M.Zethof, J. Beckers. Verkenning additionele varianten voor het Deltaprogramma Rijnmond-Drechtsteden. Resultaten MHW- en kostenberekeningen. HKV/Deltares rapport PR2259. November 2011., DC-20151897
          - DC-2015_1897-1.PDF
        - 118. projectteam VONK, Deltaprogramma 2013 Bijlage H, Vervangingsopgave Natte Kunstwerken, 2012., DC-20151899
          - DC-2015_1899-1.PDF
        - 28. Inspectie van Verkeer en Waterstaat. Verlengde derde toets primaire waterkeringen. Landelijke Toets 2012-2013. December 2013, DC-20151019
          - DC-2015_1019-1.PDF
        - 106. Leidraad Rivieren en Technisch Rapport Ontwerpbelastingen voor het Rivierengebied. Min- VenW. 2007, DC-20151894
          - DC-2015_1894-1.PDF
        - 20. Systeemmaatregelen West-Nederland. Werkdocument Programmateam Rijnmond-Drechtsteden en Zuidwestelijke Delta. December 2012, DC-20151014
          - DC-2015_1014-1.PDF
        - 2. Werk aan de Delta. Deltaprogramma 2011. Ministerie van VenW, Min van LNV, Ministerie van VROM, september 2010. tcm309-286803, DC-20151013
          - DC-2015_1013-1.PDF
        - 105. W. Silva en T. van der Linden. Van Lobith en Eijsden naar Zee. Aanspraak op ruimte en afvoercapaciteit in het rivierbed op de lange termijn vanuit veiligheid tegen overstroming. Rijkswaterstaat 2007., DC-20151893
          - DC-2015_1893-1.PDF
        - 23. H. Vrijling, M. Kok, E.O.F. Calle, W.G. Epema, M.T. van der Meer, P. van der Berg, T. Schweckendieck. Piping: realiteit of rekenfout? ENW-uitgave. Januari 2010, DC-20151016
          - DC-2015_1016-1.PDF
        - 110. E. Bückmann, K. Dusseldorp, M. van der Flier, Johan Gille. Effecten hoogwaterbeschermingsstrategieën voor scheepvaart en havens Rijnmond-Drechtsteden. Ecorys-rapport 4. juni 2012., DC-20151896
          - DC-2015_1896-1.PDF
        - 22. Inspectie van Verkeer en Waterstaat. Derde toets primaire waterkeringen. Landelijke Toets 2006-2011. tcm_334-325505 November 2011, DC-20151015
          - DC-2015_1015-1.PDF
        - 108. Addendum I bij de Leidraad Rivieren tbv het ontwerpen van Rivierdijken. MinvenW en ENW. 2009, DC-20151895
          - DC-2015_1895-1.PDF
        - 152. Reflectiegroep Water en Ruimte, Eindreview Reflectiegroep Rijnmond-Drechtsteden, januari 2014, DC-20151010
          - DC-2015_1010-1.PDF
        - 100. Aftoppen extreme piekafvoeren Rijn door bovenstroomse overstromingen in Duitsland, DC-20151890
          - DC-2015_1890-1.PDF
        - 18. P. van Veelen en C. van der Linden. Waterveiligheidrisico’s in het buitendijkse gebied van Rijnmond-Drechtsteden. Deltaprogramma Rijnmond-Drechtsteden. Oktober 2013, DC-20151012
          - DC-2015_1012-1.PDF
        - 104. C.P.M. Geerse. Benedenrivierengebied. Afvoerstatistiek en overige statistische invoer Hydra-B. RIZA – werkdocument 2005.114x, september 2005., DC-20151892
          - DC-2015_1892-1.PDF
        - 17. E.Tromp, H. van der Berg, J. Rengers, E. Pelders. Multifunctionele Waterkeringen, onderzoek naar de mogelijkheden voor flexibel gebruik van de waterkering. Deltares/AT Osborne. Rapport. December 2012, DC-20151011
          - DC-2015_1011-1.PDF
        - 103. K. Roscoe. Assesment of the still-water-levels 1/10,000 years return values used in the current hydraulic boundary conditions. Deltaresrapport 2009., DC-20151891
          - DC-2015_1891-1.PDF
        - 133. P. van Veelen, Plan van aanpak Waterveiligheidsplan Noordereiland, 2014, DC-20151906
          - DC-2015_1906-1.PDF
        - 128. Staf Deltacommissaris. Buitendijks beleid in relatie tot nieuwe normering voor waterveiligheid. Bijlage voor Nationaal Bestuurlijk Overleg. Juni 2013., DC-20151905
          - DC-2015_1905-1.PDF
        - 136. Hoogheemraadschap Delfland, 2013, Eindrapport verlengde derde toetsronde primaire waterkeringen Delfland, DC-20151908
          - DC-2015_1908-1.PDF
        - 134. 135. Waterschap Hollandse Delta, 2012, Scope verlengde 3e toetsronde Waterschap Hollandse Delta 2, Waterschap Hollandse Delta, 2013, Veiligheidsoordeel beheersgebied Hollandse Delta, Resultaten verlengde 3e toetsronde Primaire Waterkeringen, DC-20151907
          - DC-2015_1907-1.PDF
        - 45. G. Hoffmans. Erosie in getijderivieren/instabiele waterkeringen (A.4.3) blz. 124-175. Deltaresmemo. November 2012., DC-20151869
          - DC-2015_1869-1.PDF
        - 115. O. Levelt en S. Prins. Uitleg totstandkoming maatregelen DPR-Blokkendoos. Deltaresmemo oktober 2013., DC-20151902
          - DC-2015_1902-1.PDF
        - 121. L. de Vries. Achtergrondrapport Alblasserwaard. Juni 2014., DC-20151901
          - DC-2015_1901-1.PDF
        - 40. K. Slager, K, de Bruijn, A. Burzell, L. Bouwer en D. Wagenaar. Verbeteringen gevolgbepalingen van overstromingen in buitendijkse gebieden Rijnmond-Drechtsteden. Deltaresrapport oktober 2013., DC-20151868
          - DC-2015_1868-1.PDF
        - 123. M. Vermeij en P. Neefjes. Achtergrondrapport Centraal Holland. juli 2014, DC-20151904
          - DC-2015_1904-1.PDF
        - 122. M. Vermeij en P. Neefjes. Achtergrondrapport Hoeksche Waard juli 2014, DC-20151903
          - DC-2015_1903-1.PDF
        - 29. E.K.H. van Lee. Zettingsvloeiing en afschuiving oevers Spui. Fugro-rapport. Juni 2012.RAPPORT, DC-20151865
          - DC-2015_1865-1.PDF
        - 25. J. Kind. Maatschappelijke kosten en baten analyse Waterveiligheid 21 eeuw. Deltares rapport, maart 2011., DC-20151864
          - DC-2015_1864-1.PDF
        - 38. Analyse van slachtofferrisico's Waterveiligheid 21-ste eeuw april 2011, DC-20151867
          - DC-2015_1867-1.PDF
        - 119. Voorschriften Toetsen op Veiligheid Primaire Waterkeringen (VTV 2006), Ministerie Verkeer en Waterstaat, augustus 2007, DC-20151900
          - DC-2015_1900-1.PDF
        - 36. R. van der Meij. Overhoogte in Rijnmond-Drechtsteden. Bepaling gebieden waar overhoogte als oversterkte mag worden beschouwd. Fugro rapport. juni 2012., DC-20151866
          - DC-2015_1866-1.PDF
        - 16. P. van Veelen et al. Veilige en goed ingepaste waterkeringen in Rotterdam, Rotterdam-RCP KvK026 2010, DC-20151861
          - DC-2015_1861-1.PDF